【裁判字號】    98,審訴,3838
【裁判日期】    981119
【裁判案由】    毒品危害防制條例
【裁判全文】
臺灣高雄地方法院刑事判決            98年度審訴字第3838號
公  訴  人  臺灣高雄地方法院檢察署檢察官
被      告  甲○○
上列被告因毒品危害防制條例案件，經檢察官提起公訴（98年度
毒偵字第5195號），嗣於本院準備程序中，被告就被訴事實為有
罪之陳述，經本院告知簡式審判程序之旨，並聽取被告與公訴人
之意見後，合議庭裁定由受命法官獨任進行簡式審判程序，判決
如下：
    主  文
甲○○施用第一級毒品，累犯，處有期徒刑捌月。
    事  實
一、甲○○曾於民國89年間因施用毒品案件，經本院以89年度毒
    聲字第7513號裁定送觀察、勒戒後，認有繼續施用毒品傾向
    ，再經本院以89年度毒聲字第8134號裁定令入戒治處所施以
    強制戒治，復經本院以90年度毒聲字第3457號經裁定停止戒
    治，所餘戒治期間付保護管束，於90年10月17日執行完畢，
    並經臺灣高雄地方法院檢察署檢察官以90年度戒毒偵字第11
    96號為不起訴處分確定。於前開戒治執行完畢釋放後5 年內
    ，復於94年間因施用毒品案件，經本院以94年度簡上緝字第
    8 號判處有期徒刑8 月，減為有期徒刑4 月確定。又於94年
    間因施用毒品案件，經本院以94年度簡字第5649號判處有期
    徒刑3 月確定，並經本院以96年度聲減字第7933號裁定減刑
    為應執行有期徒刑1 月又15日確定。上開各罪，經本院以97
    年度審聲字第708 號裁定應執行有期徒刑5 月確定，並合併
    執行，於97年7 月23日易科罰金執行完畢。基於施用第一級
    毒品海洛因之犯意，復於98年7 月29日某時，在高雄縣鳳山
    市之某公廁，以點燃香菸之方式，施用第一級毒品海洛因1
    次。嗣於98年7 月30日22時25分許，在高雄縣鳳山市衛武營
    前，因在所駕駛自小客車內查獲黃志祥所有之毒品（黃志祥
    施用毒品部分，業據檢察官另案提起公訴），得其同意採集
    尿液送驗，結果呈可待因、嗎啡陽性反應，始悉上情。
二、案經高雄縣政府警察局移送臺灣高雄地方法院檢察署檢察官
    偵查起訴。
    理  由
一、本件被告甲○○所犯係死刑、無期徒刑、最輕本刑為3 年以
    上有期徒刑以外之罪，其於準備程序中就被訴事實為有罪之
    陳述，經本院告知簡式審判程序之旨，並聽取公訴人及被告
    意見後，合議庭裁定由受命法官獨任進行簡式審判程序，合
    先敘明。
二、訊據被告對於上揭時、地，施用第一級毒品海洛因之事實，
    坦承不諱，而被告為警查獲所採之尿液檢體，經送台灣檢驗
    科技股份有限公司以酵素免疫分析法及氣相層析質譜檢驗結
    果，呈現可待因、嗎啡陽性反應，此有台灣檢驗科技股份有
    限公司濫用藥物實驗室- 高雄98年8 月13日KＺ000000000000
    號濫用藥物尿液檢驗報告暨高雄縣政府警察局保安警察隊偵
    辦毒品案件嫌疑人尿液代碼對照表等在卷可稽。足徵被告之
    任意性自白核與事實相符，應堪信為真實，可採為本件論罪
    科刑之依據。是本件事證明確，被告施用第一級毒品犯行，
    洵堪認定，應予依法論科。
三、按海洛因為毒品危害防制條例第2 條第2 項第1 款所稱之第
    一級毒品，不得施用、持有。次按犯毒品危害防制條例第10
    條之罪，經觀察、勒戒後，認無繼續施用毒品之傾向，應即
    釋放，並為不起訴處分；認有繼續施用毒品之傾向者，應由
    檢察官聲請法院裁定令入戒治處所施以強制戒治，至無繼續
    戒治之必要，強制戒治期滿，應即釋放，由檢察官為不起訴
    處分。經觀察勒戒、強制戒治執行完畢釋放後，5 年內再犯
    第10條之罪，依93年1 月9 日修正施行之毒品危害防制條例
    第23條第2 項規定意旨，應由檢察官偵查起訴。又依修正後
    之規定，僅限於「初犯」及「5 年後再犯」二種情形，始應
    先經觀察、勒戒或強制戒治程序。倘被告於5 年內已再犯，
    經依法追訴處罰，縱其第3 次（或第3 次以上）再度施用毒
    品之時間，在初犯經觀察、勒戒或強制戒治執行完畢釋放5
    年以後，已不合於「5 年後再犯」之規定，且因已於「5 年
    內再犯」，顯見其再犯率甚高，原實施觀察、勒戒或強制戒
    治，已無法收其實效，即應依該條例第10條處罰（最高法院
    97年度第5 次刑事庭會議決議參照）。查被告前於89年間因
    施用毒品案件，經本院以89年度毒聲字第7513號裁定送觀察
    、勒戒後，認有繼續施用毒品傾向，再經本院以89年度毒聲
    字第8134號裁定令入戒治處所施以強制戒治，復經本院以90
    年度毒聲字第3457號經裁定停止戒治，所餘戒治期間付保護
    管束，於90年10月17日執行完畢，並經臺灣高雄地方法院檢
    察署檢察官以90年度戒毒偵字第1196號為不起訴處分確定。
    於前開戒治執行完畢釋放後5 年內，復於94年間因施用毒品
    案件，經本院以94年度簡上緝字第8 號判處有期徒刑8 月，
    減為有期徒刑4 月確定，有臺灣高等法院被告前案紀錄表1
    份在卷可參。因被告於強制戒治執行完畢釋放後，5 年內再
    犯毒品危害防制條例第10條之罪，且再犯本罪，是依前開說
    明，公訴人予以起訴，尚無不合，本院自得依法論科。
四、核被告所為，係犯毒品危害防制條例第10條第1 項之施用第
    一級毒品罪。被告持有第一級毒品後進而施用，其持有之低
    度行為應為施用之高度行為所吸收，故不另論其持有毒品罪
    。被告有事實欄所載之前案紀錄，甫於97年7 月23日執行完
    畢，有卷附臺灣高等法院被告前案紀錄表可按，其受有期徒
    刑執行完畢，5 年以內故意再犯有期徒刑以上之罪，為累犯
    ，應加重其刑。本院審酌被告前因施用毒品案件，經勒戒、
    觀察及強制戒治程序，由檢察官不起訴處分，並經法院判刑
    及執行後，仍不知悛悔，再次施用毒品自戕其身，顯然缺乏
    戒絕毒品之決心，且被告前有毒品之前科紀錄，素行不良，
    惟念及被告坦承施用第一級毒品之事實，且其行為尚未害及
    他人，並斟酌被告之犯罪動機、手段以及被告之智識程度等
    一切情狀，量處如主文所示之刑，以示懲儆。至於被告遭查
    獲當天，雖係在被告所駕駛之自小客車內查獲毒品海洛因2
    小包（毛重共2.6 公克），但上開毒品並非被告所有，而係
    乘客黃志祥所有，業據被告供述在卷，且有高雄縣警察局保
    安警察隊扣押物品目錄表在卷可憑，又上開毒品並非於本案
    所扣押，而係於黃志祥違反毒品危害防制條例一案所扣押，
    而檢察官就黃志祥施用毒品部分，業已另案提起公訴（98年
    度毒偵字第5196號）並於該案聲請宣告將上開毒品沒收銷燬
    ，是本件就上開毒品海洛因2 小包，自無須宣告沒收銷燬，
    併此敘明。
據上論斷，應依刑事訴訟法第273 條之1 第1 項、第284 條之1
、第299 條第1 項前段，毒品危害防制條例第10條第1 項，刑法
第11條前段、第47條第1 項，判決如主文。
本案經檢察官杜妍慧到庭執行職務。
中    華    民    國    98    年    11    月    19    日
                  刑事第十庭  法  官  曾子珍
以上正本證明與原本無異。
如不服本判決，應於收受送達後10日內向本院提出上訴書狀。
中    華    民    國    98    年    11    月    19    日
                              書記官  李承悌
附錄本判決論罪科刑法條全文：
毒品危害防制條例第10條
施用第一級毒品者，處6月以上5年以下有期徒刑。
施用第二級毒品者，處3年以下有期徒刑。


司法院資訊處製作；財團法人民間司法改革基金會備份。
